【裁判字號】    99,抗,634
【裁判日期】    990607
【裁判案由】    聲請撤銷緩刑
【裁判全文】
臺灣高等法院刑事裁定                   99年度抗字第634號
抗  告 人
即  受刑人  甲○○
上列抗告人因撤銷緩刑案件，不服臺灣桃園地方法院中華民國99
年4月24日裁定（98年度撤緩字第1號），提起抗告，本院裁定如
下：
    主  文
抗告駁回。
    理  由
一、原裁定略以︰抗告人即受刑人甲○○因詐欺案件，經原審於
    民國96年6月14日以96年度簡字第158號判決判處有期徒刑7
    月，緩刑3年，並於同年9月13日確定在案。詎不知悔改，於
    前案判決確定後，竟於緩刑期間之98年6月5日，更犯幫助詐
    欺取財罪，經原審於98年11月26日以98年度壢簡字第2820號
    判決判處拘役50日，並於99年3月4日確定。有各該刑事判決
    書及本院被告前案紀錄表在卷可參，因認受刑人受緩刑之宣
    告，於緩刑期內因故意犯他罪，受得易科罰金之拘役之宣告
    確定，堪認原宣告之緩刑難收其預期效果，而有執行刑罰之
    必要，爰依刑事訴訟法第476條規定撤銷原緩刑之宣告等語
    。
二、抗告意旨略以：伊經原審以96年度簡字第158號判決判處有
    期徒刑7月，緩刑3年後，業已痛改前非。惟伊於98年間因長
    期失業，為謀職求生存，於無任何犯意之情況下，乃涉犯幫
    助詐欺罪，且伊已向臺灣桃園地方法院檢察署檢察官申請易
    服社會勞動，並經獲准在案。爰請求審酌上情，及伊非十惡
    不赦之人，且家中尚有87歲之年邁母親須照顧等情，准予撤
    銷原裁定云云。
三、按受緩刑之宣告而有下列情形，足認原宣告之緩刑難收其預
    期效果，而有執行刑罰之必要者，得撤銷其宣告：緩刑期內
    因故意犯他罪，而在緩刑期內受得易科罰金之有期徒刑、拘
    役或罰金之宣告確定者。前項撤銷之聲請，於判決確定後六
    月以內為之，為刑法第75條之1、第75條第2項分別所明定。
    而緩刑宣告是否得撤銷，除須符合刑法第75條之1第1項各款
    之要件外，本條並採裁量撤銷主義，賦予法院撤銷與否之權
    限，特於第 1項規定實質要件為「足認原宣告之緩刑難收其
    預期效果，而有執行刑罰之必要」，供作審認之標準。亦即
    於上揭「得」撤銷緩刑之情形，法官應依職權本於合目的性
    之裁量，妥適審酌被告所犯前後數罪間，關於法益侵害之性
    質、再犯之原因、違反法規範之情節是否重大、被告主觀犯
    意所顯現之惡性及其反社會性等情，是否已使前案原為促使
    惡性輕微之被告或偶發犯、初犯改過自新而宣告之緩刑，已
    難收其預期之效果，而確有執行刑罰之必要。
四、經查：
  (一)抗告人前於85年間，犯詐欺取財罪，經原審於96年6月14日
    以96年度簡字第158號判決判處有期徒刑7月，緩刑3年，並
    於同年9月13日確定（下稱前案）；嗣於緩刑期間之98年6月
    5日，更犯幫助詐欺取財罪，經原審於98年11月26日以98年
    度壢簡字第2820號判決判處拘役50日，並於99年3月4日確定
    （下稱後案）等情，有各該刑事判決與本院被告前案紀錄表
    等件附卷可稽，自堪認定。
  (二)抗告人確於緩刑期間內，因故意犯幫助詐欺罪，受得易科罰
    金之拘役之宣告，已如前述，經核抗告人甫於96年6月14 日
    因詐欺案件受緩刑宣告確定，竟未心生警惕，又於98年11
    月26日故意再犯幫助詐欺罪，受得易科罰金之拘役之宣告確
    定，而上開案件，屬故意犯詐欺案件，犯罪侵害法益相同，
    均屬對於被害人財產損害，分別以施用詐術之手段或對於正
    犯施用詐術施以助力為之，詎於前案犯行遭查獲後，歷偵審
    程序仍不知警惕，經本院宣告緩刑之寬典確定，未待期滿即
    故意再犯同質之後案犯行，足認前案緩刑宣告難收預期效果
    ，而有執行刑罰之必要，裁定抗告人前開緩刑之宣告應予以
    撤銷，其裁量符合目的性，並無違誤之處。
  (三)至抗告人另稱其無任何犯意及非十惡不赦之人云云，乃係屬
    實體上之爭執，應於該案審理時主張，與刑法第75條之1撤
    銷緩刑之要件無涉；另抗告人所稱伊須照顧母親云云，核與
    上開緩刑宣告應否撤銷之法律上判斷無關，況其母親尚可尋
    求親友或相關社會福利機構協助，自不足為有利於抗告人之
    論據。綜上，本件抗告人提起抗告，指摘原裁定不當，為無
    理由，應予駁回。
據上論斷，應依刑事訴訟法第412條前段，裁定如主文。
中    華    民    國    99    年    6     月    7    日
                  刑事第七庭  審判長法  官   宋明蒼
                                    法  官   楊智勝
                                    法  官   游紅桃
以上正本證明與原本無異。
不得抗告。
                                    書記官   戴伯勳
中    華    民    國    99    年    6     月    8     日

司法院資訊處製作；財團法人民間司法改革基金會備份。
